【裁判字號】    92,聲,1182
【裁判日期】    920915
【裁判案由】    返還擔保金
【裁判全文】
臺灣臺中地方法院民事裁定  九十二年度聲字第一一八二號
    聲  請  人  甲○○
    相  對  人  源力企業有限公司
    法定代理人  陳株源
右當事人間請求返還擔保金事件，本院裁定如左：
    主      文
本院九十一年度存字第八０四號提存事件聲請人所提存之擔保金新台幣貳拾伍萬肆仟元，准
予返還。
聲請程序費用由相對人負擔。
    理      由
一、按訴訟終結後，供擔保人證明已定二十日以上之期間，催告受擔保利益人行使權利而未
    行使者，法院應依供擔保人之聲請，以裁定命返還其提存物，民事訴訟法第一百零四條
    第一項第三款定有明文。另依同法第一百零六條，前開規定於其他依法令供訴訟上之擔
    保者準用之。復按，所謂「訴訟終結」，從廣義解釋，包括執行程序終結在內。債權人
    如撤回假扣押執行之聲請，並定二十日以上之期間催告受擔保利益人行使權利而未行使
    者，法院即可準用民事訴訟法第一百零四條第一項第三款之規定，裁定准許債權人領回
    擔保物。
二、本件聲請意旨略以：聲請人與相對人間請求履行契約事件，聲請人前遵本院九十一年度
    裁全一字第一０七九號民事裁定，曾提供新台幣（下同）二十五萬四千元為擔保金，並
    以本院九十一年度存字第八０四號提存事件提存，而聲請對相對人之財產假扣押（本院
    九十一年度執全字第七八一號）在案。茲因無續行之必要，聲請人業已聲請撤銷前開假
    扣押裁定（本院九十一年度裁全聲字第九六九號），且假扣押執行處分復經本院撤銷在
    案，事件業已終結，聲請人並於九十二年七月四日以台中健行路郵局第三八七號存證信
    函，定二十日以上期間催告受擔保利益人即相對人行使權利而未行使，為此聲請裁定返
    還擔保金等語。
三、按聲請人主張之前開事實，業據其提出本院九十一年度裁全字第一０七九號民事裁定影
    本一件、本院九十一年度存字第八０四號提存書影本一件、國庫存款收款書影本一件、
    本院九十一年度裁全聲字第九六九號民事裁定影本一件、裁定確定證明書影本一件、本
    院民事執行處函影本一件（九十一年十二月三十一日函撤銷執行處分）、台中健行路郵
    局第三八七號存證信函影本一件、郵件掛回執影本一件為證，並經本院調取本院九十一
    年度存字第八０四號卷、本院九十一年度裁全字第一０七九號卷、本院九十一年度執全
    字第七八一號卷、本院九十一年度裁全聲字第九六九號卷核對無誤，而相對人於前開訴
    訟終結後，經聲請人催告仍未行使權利等情，復有本院民事庭查詢簡覆表三件附卷可參
    ，故而，聲請人聲請返還擔保金，合於民事訴訟法第一百零六條準用第一百零四條第一
    項第三款之規定，應予准許。
四、依民事訴訟法第九十五條、第七十八條，裁定如主文。
中      華      民      國      九十二      年      九      月      十五      日
~B臺灣臺中地方法院民事第四庭
~B    法  官  李國增
右為正本係照原本作成。
如對本裁定抗告須於裁定送達後十日內向本院提出抗告狀（並繳納抗告費新台幣仟元）。
中      華      民      國      九十二      年      九      月      十五      日
~B法院書記官


司法院資訊處製作；財團法人民間司法改革基金會備份。
